【裁判字號】    99,易,261
【裁判日期】    990222
【裁判案由】    竊盜等
【裁判全文】
臺灣板橋地方法院刑事判決               99年度易字第261號
公  訴  人  臺灣板橋地方法院檢察署檢察官
被      告  丙○○
上列被告因竊盜等案件，經檢察官提起公訴（98年度偵字第2910
6號），被告於審理中對被訴之事實為有罪陳述，本院裁定行簡
式審判程序，並判決如下：
    主  文
丙○○竊盜，處拘役貳拾日，如易科罰金，以新台幣壹仟元折算
壹日；又無故侵入他人住宅，處拘役貳拾日，如易科罰金，以新
台幣壹仟元折算壹日；又漏逸煤氣，致生公共危險，處有期徒刑
陸月，如易科罰金，以新台幣壹仟元折算壹日；又因過失以煤氣
炸燬床單、棉被、床墊、衣櫃、電風扇、門簾及走廊牆面張貼之
物品，致生公共危險，處拘役參拾日，如易科罰金，以新台幣壹
仟元折算壹日；又以加害生命、身體之事，恐嚇他人致生危害於
安全，處拘役參拾日，如易科罰金，以新台幣壹仟元折算壹日。
拘役部分，應執行拘役捌拾日，如易科罰金，以新台幣壹仟元折
算壹日。
    事  實
一、丙○○因女友乙○○提出分手而萌厭世意念，竟意圖為自己
    不法之所有，先於民國九十八年十月八日凌晨二時許，在其
    承租位於臺北縣三重市○○街四十之一號五樓二之五號室旁
    邊即同市○○街四十號五樓（頂樓）之空地上，趁四下無人
    之際，徒手竊取住在同市○○街四十號四樓之承租戶丁○○
    所管領之瓦斯桶一桶（價值新台幣七百九十元），得手後，
    竟基於侵入他人住宅之故意，將上開瓦斯桶搬進林佳慧所有
    、由房東甲○○負責管理而尚未出租之同市○○街四十之一
    號五樓二之二室房間（下簡稱二之二室房間），而無故侵入
    上開房間住宅內，企圖以吸入瓦斯氣體（即煤氣）之方式自
    殺，基於漏逸煤氣之故意，以所購買之膠帶貼在該房間窗戶
    之縫隙，開啟上開瓦斯桶開關，使瓦斯氣體漏逸於外，並瀰
    漫於上開二之二室房間、三重市○○街四十之一號及四十號
    大樓屋內，使得上開房間、大樓及鄰近建築物均處於隨時瓦
    斯氣體可能引燃、氣爆之狀態，致生公共危險，而丙○○則
    在上開二之二室房間內睡覺，嗣於同日上午十時許，上開大
    樓部分住戶聞到瓦斯氣體味道，立即報警並通知房東甲○○
    於同日上午十二時三十分許到達上開大樓，適在上開房間內
    之丙○○因聽見員警敲門之聲音而醒來，其原應注意將上開
    瓦斯桶之開關關閉，並打開門窗，以免其漏逸之瓦斯氣體引
    爆，致生公共危險，而依當時之狀態，並無不能注意之情事
    ，竟疏未注意，並未將上開瓦斯桶之開關關閉，亦未打開房
    間內門窗，即自該房間爬窗逃離現場，嗣房東甲○○與員警
    、消防人員一同開門進入上址二之二室房間，將瓦斯桶之開
    關關閉，並開啟房間之門窗，即前往三重市○○街四十號五
    樓（頂樓）之空地處等候時，該房間內尚有未完全散逸之瓦
    斯氣體達一定之濃度，因而發生氣爆，引發火災，因而燒燬
    房間內之床單、棉被、床墊、衣櫃、電風扇、門簾及走廊牆
    面張貼之物品，致生公共危險，嗣經消防隊員進入上址房間
    內將火勢撲滅。丙○○於同日下午三時三十分許，前往蘆洲
    市○○街一巷三十七號，要求女友乙○○為其與房東洽談上
    開漏逸瓦斯之和解事宜，乙○○即騎乘機車搭載丙○○前往
    三重市○○街四十之一號大樓時，丙○○發現有員警在上址
    現場，其要求乙○○騎車離開前往他處，並希望與乙○○發
    生性行為，但遭到乙○○拒絕，致丙○○對乙○○心有不滿
    ，於同年月九日下午四時二十七許，竟基於恐嚇危害安全之
    犯意，以其兄蔣其書所有之門號0000000000號行
    動電話，傳送「很好！現在我還不想做到這麼決！給你三天
    時間，不來跟我最後一次，你因該知道我會怎麼做! 報警頂
    多關各幾年，出來大家走著瞧！你因該知道我會怎麼做！想
    不開我們一起死！」等語之簡訊，至乙○○使用之門號00
    00000000號行動電話，而以此加害生命、身體之事
    ，恐嚇乙○○，使其心生畏怖，致生危害於安全，而於同年
    月十日報警處理。
二、案經丁○○、甲○○及乙○○訴由臺北縣政府警察局三重分
    局報請臺灣板橋地方法院檢察署檢察官偵查起訴。
    理  由
一、上開事實，業據被告丙○○於警、偵訊時及本院審理中坦承
    不諱，核與證人丁○○、證人即三重市○○街四十號大樓住
    戶于秋萍、三重市○○街四十之一號五樓住戶劉信輝、蔣其
    書於警詢時之證述及證人甲○○、乙○○於警詢、偵查中指
    證之情節相符，並有贓物認領保管單、三重市○○街四十之
    一號現場平面圖、上址二之二室房間現場、物品燒燬照片、
    租賃契約書及上開手機簡訊翻拍照片等件在卷可稽。又被告
    於開啟瓦斯後，竟未防範造成氣爆、火災，且依當時情況亦
    無不能注意之情事，其此部分行為顯有疏失，且該過失行為
    與瓦斯氣爆造成火災而燒燬上開房間內之床單、棉被、床墊
    、衣櫃、電風扇、門簾及走廊牆面張貼之物品，亦有相當因
    果關係。綜上所述，被告自白核與事實相符，堪以採信。本
    案事證明確，被告犯行堪以認定，應依法論科。
二、查本件房東甲○○對其所管理之臺北縣三重市○○街四十之
    一號五樓二之二號室房間，有其管理監督權，業據證人甲○○於警詢、偵查中證述明確，且該二之二室房間既係供房東
    甲○○預備出租房客住居使用之場所，仍不失為住宅，是被
    告既非上開二之二號室房間之承租人或合法使用權人，其無
    故侵入上址二之二室房間並在該房間內睡覺，亦據被害人甲○○於偵查中對被告提出侵入住宅之告訴（見偵查卷第七十
    五頁），則被告此部分行為，已觸犯刑法第三百零六條第一
    項無故侵入住宅罪。又被告企圖以吸入瓦斯氣體之方式自殺
    ，其以膠帶貼在上開二之二號室房間窗戶之縫隙，開啟上開
    瓦斯桶開關，使瓦斯氣體漏逸於外，並瀰漫於上開二之二室
    房間、三重市○○街四十之一號及四十號大樓屋內，致生公
    共危險後，被告聽見員警敲門聲音，而離去上開房間時，其
    自有將瓦斯桶之開關關閉，並打開門窗讓瓦斯氣體散去之義
    務，但其離去時疏未注意將瓦斯桶之開關關閉，亦未打開門
    窗讓瓦斯氣體散去，使得其漏逸之瓦斯氣體引爆，而燒燬事
    實欄所載物品，致生公共危險之行為，另觸犯刑法第一百七
    十六條、第一百七十五條第三項過失以瓦斯氣體炸燬物品罪
    。
三、核被告竊取瓦斯桶之行為，係犯刑法第三百二十條第一項竊
    盜罪；被告無故侵入臺北縣三重市○○街四十之一號五樓二
    之二室房間之行為，係犯刑法第三百零六條第一項之無故侵
    入他人住宅罪；被告漏逸瓦斯氣體之行為，係犯刑法第一百
    七十七條第一項之漏逸煤氣罪；被告離去上開房間時疏未將
    瓦斯桶之開關關閉，亦未打開門窗讓瓦斯氣體散去，使得漏
    逸之瓦斯氣體引爆，而燒燬事實欄所載物品，致生公共危險
    之行為，係犯刑法第一百七十六條、第一百七十五條第三項
    過失以瓦斯氣體炸燬物品罪；被告以行動電話傳送簡訊之方
    式恐嚇乙○○之行為，係犯刑法第三百零五條之恐嚇危害安
    全罪。本件起訴書論罪法條欄雖未記載刑法第三百零六條無
    故侵入他人住宅罪、同法第一百七十六條、第一百七十五條
    第三項過失以瓦斯氣體炸燬物品罪，惟起訴書犯罪事實就侵
    入住宅罪部分已載明：被告隨即持上開瓦斯桶「侵入」林佳
    慧所有而由甲○○管領之上址五樓二之二室等語，且就過失
    以瓦斯氣體炸燬物品罪部分亦載明：嗣因同日中午十二時許
    ，為鄰居發現通知甲○○報警，丙○○聽見警察敲門，隨即
    爬窗離開，嗣警方進入後先關閉瓦斯桶開啟門窗後離開，因
    上開處所尚有未散逸之瓦斯氣體而爆炸，致上址房間床單、
    棉被、床墊、衣櫃、電風扇、門簾及牆外之走廊牆面燒燬等
    語，是上開部分事實業經起訴，僅係起訴書論罪法條漏載，
    並經本院於審理中將上開犯罪事實及所犯法條告知被告。另
    被告離去上開房間時疏未將瓦斯桶之開關關閉，亦未打開門
    窗讓瓦斯氣體散去，使得漏逸之瓦斯氣體引爆，而燒燬事實
    欄所載物品，致生公共危險之行為，應另外構成刑法第一百
    七十六條、第一百七十五條第三項過失以瓦斯氣體炸燬物品
    罪，已如前述，又依被告於本院審理中供稱：本件瓦斯氣爆
    燒毀物品並非伊的本意，伊原本開瓦斯想吸瓦斯自殺，並不
    是以瓦斯氣爆之方式來傷害自己等語，復無其他積極證據證
    明被告就瓦斯氣爆燒燬上開物品之結果，係明知並有意使其
    發生之直接故意，或其人對於上開物品遭到燒燬之事實，預
    見其發生而其發生並不違背其本意之間接故意等情形，尚難
    認被告係故意以漏逸瓦斯之方式炸燬（燒燬）上開物品或故
    意毀損上開物品，堪認被告係另一過失行為而使瓦斯氣爆炸
    燬上開物品，此部分行為應成立過失以瓦斯氣體炸燬物品罪
    ，尚非公訴意旨所指「準放火罪」之部分毀損行為，是公訴
    意旨認「被告上開開啟瓦斯桶，使瓦斯氣體漏逸於外，致發
    生氣爆毀損屋內之物品之準放火罪之行為原含有毀損性質，
    不另論刑法第三百五十四條之毀損罪」乙節，容有誤解，併
    予指明。被告所犯上開竊盜、無故侵入住宅、漏逸煤氣、過
    失以瓦斯氣體炸燬物品罪、恐嚇危害安全等罪，犯意個別，
    行為互殊，應予分論併罰。爰審酌被告企圖以吸入瓦斯氣體
    之方式自殺，而竊取他人之瓦斯桶，並侵入他人房間住宅內
    以漏逸瓦斯氣體，對於上開大樓及鄰近地區之公共安全造成
    危害，並使各被害人受有損害，被告尚未賠償各被害人所受
    損失，兼衡被告犯罪之動機、目的、手段，及被害人乙○○
    於偵查中陳稱：被告有向我父母承諾不再騷擾我，所以我不
    想追究等語，暨被告犯罪後坦承犯行之態度等一切情狀，分
    別量處如主文所示之刑，並諭知易科罰金之折算標準，且就
    科處拘役部分，定其應執行之刑及諭知易科罰金之折算標準
    。
四、末查，本件被告持以傳送簡訊恐嚇乙○○時所用之門號00
    00000000號行動電話，係其兄即證人蔣其書所有之
    物，業據被告、證人乙○○供證在卷，堪認上開行動電話並
    非被告所有之物，爰不予宣告沒收；至本件案發現場遺留之
    膠帶一個（見偵查卷第五十三頁上方照片），係被告漏逸瓦
    斯氣體時用以貼在上開房間窗戶之縫隙所用之物，固據被告
    供明在卷，但該膠帶並未經扣案，為避免日後執行困難，亦
    不予宣告沒收，附此敘明。
據上論斷，應依刑事訴訟法第二百七十三條之一第一項、第二百
九十九條第一項前段，刑法第一百七十六條、第一百七十五條第
三項、第一百七十七條第一項、第三百零五條、第三百零六條第
一項、第三百二十條第一項、第四十一條、第五十一條第六款，
刑法施行法第一條之一，判決如主文。
中    華    民    國    99    年    2     月    22    日
                  刑事第九庭    法  官  楊 志 雄
以上正本證明與原本無異。
如不服本判決應於收受判決後10日內向本院提出上訴書狀，並
應敘述具體理由。其未敘述上訴理由者，應於上訴期間屆滿後
20日內向本院補提理由書（均須按他造當事人之人數附繕本）
「切勿逕送上級法院」。
                                書記官  陳 春 銘
中    華    民    國    99    年    2     月    22    日
附錄本案論罪科刑法條全文
刑法第175條
放火燒燬前二條以外之他人所有物，致生公共危險者，處 1 年
以上 7 年以下有期徒刑。
放火燒燬前二條以外之自己所有物，致生公共危險者，處 3 年
以下有期徒刑。
失火燒燬前二條以外之物，致生公共危險者，處拘役或 3 百元
以下罰金。
刑法第176條
故意或因過失，以火藥、蒸氣、電氣、煤氣或其他爆裂物，炸燬
前三條之物者，準用各該條放火、失火之規定。
刑法第177條第1項
漏逸或間隔蒸氣、電氣、煤氣或其他氣體，致生公共危險者，處
3年以下有期徒刑、拘役或3百元以下罰金。
刑法第305條
以加害生命、身體、自由、名譽、財產之事，恐嚇他人致生危害
於安全者，處2年以下有期徒刑、拘役或3百元以下罰金。
刑法第306條第1項
無故侵入他人住宅、建築物或附連圍繞之土地或船艦者，處1 年
以下有期徒刑、拘役或3百元以下罰金。
刑法第320條第1項
意圖為自己或第三人不法之所有，而竊取他人之動產者，為竊盜
罪，處5年以下有期徒刑、拘役或5百元以下罰金。

司法院資訊處製作；財團法人民間司法改革基金會備份。
